---
title: "Análise Covid-19"
author: "Sislan Davys"
output:
  html_document:
    toc: yes
    toc_float: yes
  pdf_document:
    toc: yes
---

```{r, include=FALSE}
# instale e adicione outros pacotes que achar necessário
library(tidyverse)
library(geofacet)
library(here)
library(lubridate)
library(patchwork)
library(readxl)
library(scales)
library(zoo)
library(ggthemes)
# configurações para evitar mostrar mensagens e erros
knitr::opts_chunk$set(error = FALSE, message = FALSE, warning = FALSE, comment = NA)
```

# Sobre a Doença

A COVID-19 é uma doença provocada pelo coronavírus SARS-CoV-2, que apresenta quadro clínico que pode variar de infecções assintomáticas a quadros respiratórios graves.

# Sobre Essa Análise

Essa análise foi feita para uma atividade do minicurso, Análise e Visualização da Covid-19. Na análise contém dados do Brasil, estados e alguns municipios do Litoral Norte da Paraíba. A fonte dos dados é o Ministério da Saúde

## Brasil

```{r, include=FALSE}
covid <- read_xlsx(here("data/HIST_PAINEL_COVIDBR_30jun2020.xlsx"),                                                           guess_max = 100000)
glimpse(covid)

covid_br <- covid %>%
  filter(is.na(estado), is.na(codmun))


glimpse(covid_br)
```


### Casos no Brasil
```{r, echo=FALSE}
plot_br <- ggplot(covid_br, aes(x = data, y = casosAcumulado)) +
  geom_col() +
  labs(x = "Dia da notificação", y = "Casos Acumulados") +
  ggtitle("Casos Acumulados no Brasil")
  

plot_br + ggthemes::theme_economist()
```

### Óbitos no Brasil
```{r, echo=FALSE}
plot_Obito_br <- ggplot(covid_br, aes(x = data, y = obitosAcumulado)) +
  geom_col()+
  labs(x = "Dia da Notificação", y = "Óbitos Acumulados") + 
  ggtitle("Óbitos Acumulados no Brasil")
  
plot_Obito_br + ggthemes::theme_economist()
```

```{r, echo=FALSE}
  
plot_obitos_novos <- ggplot(covid_br, aes(x = data, y = obitosNovos)) +
  geom_col()+
  labs(x = "Dia da Notificação", y = "Óbitos Novos") + 
  ggtitle("Óbitos Novos no Brasil")
  
plot_obitos_novos + ggthemes::theme_economist()
```

## Estados


```{r, include=FALSE}
covid_estados <- covid %>%
  filter(!is.na(estado), is.na(codmun))

glimpse(covid_estados)
```

### Casos Novos nos Estados

```{r, fig.height=10, echo=FALSE}
ggplot(covid_estados, aes(data, casosNovos)) +
  geom_line() +
  facet_wrap(vars(estado), ncol = 4)
```
  


### Casos Acumulados nos estados
```{r, fig.height=10, echo=FALSE}
ggplot(covid_estados, aes(data, casosAcumulado)) +
  geom_line() +
  facet_wrap(vars(estado), ncol = 4) + scale_y_log10()
```

### Óbitos Novos nos estados
```{r, fig.height=10, echo=FALSE}
ggplot(covid_estados, aes(data, obitosNovos)) +
  geom_line() +
  facet_wrap(vars(estado), ncol = 4) 
```

## Casos Acumulados nos municipios do Litoral Norte PB
```{r, include=FALSE}
covid_municipios <- covid %>%
  filter(!is.na(estado), !is.na(municipio))

glimpse(covid_municipios)




  
covid_test <- covid_municipios %>%
  filter(estado == "PB", nomeRegiaoSaude == "14ª REGIAO")
 

glimpse(covid_test)
```

```{r, fig.height=10, echo=FALSE}
plot_vale <- ggplot(covid_test, aes(data, casosAcumulado)) +
  geom_line() +
  facet_wrap(vars(municipio), ncol = 3) + scale_y_log10()
  
plot_vale
```
  
  
```{r, include=FALSE}
casos_mt_mme_rt <- covid_municipios %>%
  filter(municipio == "Mataraca" | municipio == "Mamanguape")
  
casos_mt_mme_rt
```

### Comparação entre as Cidades de Mamanguape e Mataraca

```{r, echo=FALSE}
plot_mun <- ggplot(casos_mt_mme_rt, aes(x = data, y = casosAcumulado, color = municipio)) + geom_line()  +
labs(x = "Período da Notificação", y = "Casos Acumulados")+
scale_y_log10()

plot_mun
```

Fonte: Ministério da Saúde




